【裁判字號】    98,消債更,266
【裁判日期】    981127
【裁判案由】    更生
【裁判全文】
臺灣桃園地方法院民事裁定           98年度消債更字第266號
聲  請  人
即  債務人  田佳芬
上列聲請人因消費者債務清理事件聲請更生，本院裁定如下：
    主  文
債務人田佳芬自中華民國九十八年十一月三十日下午六時起開始
更生程序。
命司法事務官進行本件更生程序。
    理  由
一、按法院開始更生程序之裁定，應載明其年、月、日、時，並
    即時發生效力。次按法院裁定開始更生或清算程序後，得命
    司法事務官，進行更生或清算程序，必要時，得選任律師、
    會計師或其他適當之自然人或法人一人為監督人或管理人。
    消費者債務清理條例（下簡稱本條例）第45條第1 項、第16
    條第1項分別定有明文。
二、本件債務人聲請意旨略以：債務人前依消費者債務清理條例
    第151條第1項規定，與最大債權金融機構元大銀行為前置協
    商，協商條件為分180期、零利率，月付新台幣（下同）9,9
    48元，惟聲請人除積欠銀行債務1,806,601 元外，尚欠甲○
    ○○○○○○○○（下稱新美互助社）之保證債務980,000
    元，現因主債務人即債務人之母未按期繳納債款，而經債權
    人新美互助社聲請強制執行債務人之薪資3分之1即約15,668
    元，是債務人之每月收入約44,000元，經扣薪3分之1後，若
    再繳納前揭協商金額，實已不足以維持債務人最低基本生活
    所需，且債務人另需支付父母親及1 名稚齡子女之扶養費，
    根本無力履行前開協商條件，因而協商不成立。而聲請人無
    擔保或無優先權之債務總額未逾1,200 萬元，復未經法院裁
    定開始清算程序或宣告破產，爰請求准予裁定開始更生等語
    。
三、按消費者債務清理條例立法意旨，乃在幫助陷於經濟上困境
    之債務人，得藉由更生或清算程式，走出經濟困境，避免走
    向絕路，實現憲法所保障之生命權。經查：債務人所主張之
    上開事實，業據提出財產及收入狀況說明書、債權人及債務
    人清冊、新美互助社之借據及放款個人帳、臺灣板橋地方法
    院執行命令、醫療費收據、診斷證明書、債務人之父親之身
    心障礙手冊、前置協商不成立通知書、財團法人金融聯合徵
    信中心當事人綜合信用報告、財產歸屬清單、96及97年度綜
    合所得稅各類所得清單、財團法人金融聯合徵信中心當事人
    綜合信用報告、員工薪俸明細表、金融機構存摺封面及明細
    、保母費收據、嬰兒用品費明細、電信費繳費證明單、陸軍
    航空第601 旅函示、交通費憑證等影本為證，核無不實。而
    債務人自稱其現每月收入約44,000 元等語（見本院98年8月
    18日訊問筆錄），經核債務人提出之員工薪俸明細表（見本
    院卷第83至88頁），其民國98年1月至7月份之每月平均薪資
    為45,405元《317,834（薪資總額）÷7（月）＝45,405，小
    數點以下四捨五入》，與債務人所陳之收入相差無幾，應可
    採信。然者，縱認以債務人每月收入為45,405元，惟經扣除
    債權人新美互助社每月執行扣薪3分之1即15,668元、每月協
    商金額9,948元、支付其父母親及1名子女之扶養費21,000元
    （細目詳見本院卷第173頁）、國軍宿舍房屋補貼費500元後
    ，根本無賸餘款，遑論如何維持債務人個人最低基本生活所
    需；復依債務人所提出之前開財產歸屬清單觀之，債務人名
    下亦無財產可供清償債務。綜上所述，堪認本件債務人確有
    不能清償債務之情事。再本件又查無債務人有消費者債務清
    理條例第6條第3項、第8 條或第46條各款所定駁回更生聲請
    之事由存在，則債務人聲請更生，應屬有據；並依首揭規定
    命司法事務官進行本件更生程式，爰裁定如主文。
中    華    民    國    98    年    11    月    27    日
                  民事第一庭    法  官  吳爭奇
上為正本係照原本作成。
本件不得抗告。
本裁定已於98年11月30日下午5時公告。
中    華    民    國    98    年    11    月    30    日
                                書記官  黃瓊儀


司法院資訊處製作；財團法人民間司法改革基金會備份。
